【裁判字號】    94,易,566
【裁判日期】    950518
【裁判案由】    違反毒品危害防制條例
【裁判全文】
臺灣屏東地方法院刑事判決               94年度易字第566號
公  訴  人  臺灣屏東地方法院檢察署檢察官
被      告  甲○○
上列被告因違反毒品危害防制條例案件，經檢察官提起公訴（94
年度毒偵字第1912號）及移送併辦（94年度毒偵字第2941號），
茲因被告就被訴事實為有罪之陳述，經告知簡式審判程序意旨，
並聽取公訴人及被告之意見後，本院合議庭裁定由受命法官獨任
依簡式審判程序審理，判決如下：
    主  文
甲○○連續施用第二級毒品，累犯，處有期徒刑壹年貳月。扣案
沾黏第二級毒品甲基安非他命成分之吸食器壹組、玻璃吸管壹支
、夾鏈袋個均沒收銷燬之。
    事  實
一、甲○○曾因違反毒品危害防制條例案件，經本院92年度易字
    第391 號、臺灣高等法院高雄分院92年度上易字第938 號判
    處有期徒刑判7 月確定，於民國93年4 月16日入監執行，93
    年11月16日期滿出監執行完畢。
二、又其前因施用毒品，經依本院裁定於88年7 月29日入勒戒所
    執行觀察、勒戒，嗣因有繼續施用之傾向，再依本院裁定於
    88年9 月15日轉入戒治所執行強制戒治，於89年1 月13日停
    止戒治出所，嗣89年8 月28日期滿未經撤銷戒治而執行完畢
    ，竟不知警惕，5 年內復基於施用第二級毒品之概括犯意，
    自94年5 月中旬某日起，至94年12月1 日中午某時止，連續
    在屏東縣高樹鄉泰山國小校園內等地，以置於吸食器或玻璃
    吸管內燒烤並吸用其所生煙霧之方式，施用第二級毒品甲基
    安非他命多次，嗣先後於94年5 月20日下午2 時50分許、94
    年12月11日下午2 時許，在其位於屏東縣高樹鄉○○路176
    號之住處，及其投宿位於屏東縣高樹鄉○○村○○路94號「
    高新旅社」第206 號房內為警查獲，經採尿送驗均呈甲基安
    非他命陽性反應，查獲在後者，並扣得沾有甲基安非他命成
    分之吸食器1 組、玻璃吸管1 支及夾鏈袋3 個。
三、案經屏東縣警察局移送、屏東縣警察局里港分局報告臺灣屏
    東地方法院檢察署檢察官偵查起訴及移送併辦。
    理  由
一、證據能力方面：本件被告甲○○所犯係死刑、無期徒刑、最
    輕本刑為3 年以上有期徒刑以外之罪，已經被告就被訴事實
    為有罪之陳述，經本院聽取當事人之意見後，依刑事訴訟法
    第273 條之1 第1 項之規定，裁定進行簡式審判程序。又本
    件卷內之人證、物證、書證等證據，依同法第273 條之2 規
    定，不受第159 條第1 項關於傳聞法則規定之限制，依法均
    有證據能力，合先敘明。
二、前揭連續施用第二級毒品甲基安非他命之犯罪事實，業據被
    告甲○○於本院審理時自承不諱，經本院將上開扣案吸食器
    1 組、玻璃吸管1 支、夾鏈袋3 個，囑託高雄醫學大學附設
    中和紀念醫院以氣相層析質譜儀法（GC／MS）鑑驗，亦均檢
    出甲基安非他命成分沾黏其內，有該院95年3 月27日，編號
    0000-000、544 、545 、546 、547 號檢驗報告在卷可稽。
    又其前揭時地2 次為警查獲時，經採尿送臺灣檢驗科技股份
    有限公司以氣相層析質譜儀法（GC／MS）檢驗結果，亦呈甲
    基安非他命陽性反應，有該公司94年6 月9 日，編號KＺ0000
    00000000號、95年1 月2 日，編號KH2005C0000000號濫用藥
    物尿液檢驗報告附卷可參，茲以其報告均為鑑定機關本於專
    業知識暨以精密儀器檢測所得之結論，自可憑信。被告甲○
    ○自白施用甲基安非他命，堪信與事實相符。
三、查被告甲○○前因施用毒品，經依本院裁定於88年7 月29日
    入勒戒所執行觀察、勒戒，嗣因有繼續施用之傾向，再依本
    院裁定於88年9 月15日轉入戒治所執行強制戒治，於89年1
    月13日停止戒治出所，嗣89年8 月28日期滿未經撤銷停止戒
    治而執行完畢，有臺灣高等法院被告前案紀錄表、臺灣屏東
    地方法院檢察署刑案資料查註紀錄表、全國施用毒品案件紀
    錄表、受觀察勒戒人毒品及前科紀錄簡列表各1 份在卷可按
    ，其強制戒治期滿5 年內再犯本件施用第二級毒品甲基安非
    他命之犯罪事證已臻明確，應依法論科。
四、按甲基安非他命為毒品危害防制條例第2 條第2 項第2 款規
    定之第二級毒品，除法律另有規定者外，不得持有、施用。
    核被告甲○○所為，係犯毒品危害防制條例第10條第2 項之
    施用第二級毒品罪。其施用前持有甲基安非他命之低度行為
    ，應為施用之高度行為所吸收，不另論罪。其先後多次施用
    甲基安非他命之行為，時間緊接，手法相同，並觸犯構成要
    件相同之罪，顯係基於概括犯意反覆為之，為連續犯，應以
    一罪論，並加重其刑。按檢察官就犯罪事實一部起訴者，其
    效力及於全部，刑事訴訟法第267 條定有明文。臺灣屏東地
    方法院檢察署94年度毒偵字第2941號移送併辦意旨所指被告
    甲○○連續施用第二級毒品之犯罪事實，就本件起訴書所載
    即94年5 月20日下午2 時50分許，回溯72小時內某時所為該
    次犯行以外部分，雖未在本件起訴意旨指訴範圍，然該部分
    與起訴事實有連續犯之裁判上一罪關係，為起訴效力所及，
    本院自得併予審究，附此敘明。又被告甲○○曾因違反毒品
    危害防制條例案件，經本院92年度易字第391 號、臺灣高等
    法院高雄分院92年度上易字第938 號判處有期徒刑判7 月確
    定，於93年4 月16日入監執行，93年11月16日期滿出監執行
    完畢，有臺灣高等法院被告前案紀錄表、臺灣屏東地方法院
    檢察署刑案資料查註紀錄表各1 份在卷可按，其5 年之內再
    犯有期徒刑以上刑之本罪，為累犯，應依法加重其刑。被告
    甲○○本件有2 以上刑之加重事由，遞加重之。
五、爰審酌被告甲○○之年齡、品行、智識程度、犯罪手段、對
    於法益侵害之程度，其為55年7 月31日出生、受有國中畢業
    教育程度、現無職業之人，為本件犯罪時年近不惑，有年籍
    等資料在卷可參，前有數次因施用毒品犯罪經查獲送觀察、
    勒戒、強制戒治或判刑之紀錄，除前開為本件犯罪構成要件
    前提事實之觀察、勒戒、強制戒治，及前述構成累犯要件之
    執行紀錄，已經論述如前，不再重複評價者外，其前於88年
    間並曾因違反毒品危害防制條例案件，經本院屏東簡易庭以
    88年度屏簡字第318 號判處有期徒刑3 月確定，於89年9 月
    16日易科罰金執行完畢，有臺灣高等法院被告前案紀錄表、
    臺灣屏東地方法院檢察署刑案資料查註紀錄表、全國施用毒
    品案件紀錄表、受觀察勒戒人毒品及前科紀錄簡列表各1 份
    在卷可按，素行不良，顯然法治觀念薄弱，欠缺悔悟、遷善
    之決心，對於社會秩序及其個人身心健康之影響非輕，及其
    此次犯罪施用毒品之期間、次數、經查獲後，於偵審中均能
    坦承犯行之態度等一切情狀，量處如主文所示之刑，以資儆
    懲。
六、扣案吸食器1 組、玻璃吸管1 支、夾鏈袋3 個，因供本件被
    告甲○○施用毒品犯罪使用而為第二級毒品甲基安非他命成
    分所沾黏，難以析離，應與其內毒品成分併依毒品危害防制
    條例第18條第1 項前段規定，沒收銷燬之。
據上論斷，應依刑事訴訟法第273 條之1 第1 項、第299 條第1
項前段，毒品危害防制條例第10條第2 項、第18條第1 項前段，
刑法第11條、第56條、第47條，判決如主文。
本案經檢察官鍾仁松到庭執行職務
中    華    民    國    95    年    5     月    18    日
                  刑事第二庭    法  官  陳松檀
以上正本證明與原本無異。
如不服本判決應於收受本判決送達後10日內向本院提出上訴書狀
，其未敘述上訴理由者，並得於提起上訴後10日內向本院補提理
由書狀（均須按他造當事人之人數附繕本）「切勿逕送上級法院
」
中    華    民    國    95    年    5     月    18    日
                                書記官  林祥玉
附錄本件判決引用之法條：
毒品危害防制條例第10條第2項
施用第二級毒品者，處3年以下有期徒刑。


司法院資訊處製作；財團法人民間司法改革基金會備份。
